臺灣士林地方法院刑事判決
111年度訴字第297號
公  訴  人  臺灣士林地方檢察署檢察官
被      告  李英奇



指定辯護人  朱健興律師（義務辯護）
上列被告因違反槍砲彈藥刀械管制條例案件，經檢察官提起公訴
（110年度偵緝字第1445號、第1446號），本院判決如下：
    主  文
李英奇未經許可，持有可發射子彈具有殺傷力之改造手槍，處有
期徒刑壹年拾月，併科罰金新臺幣參萬元，罰金如易服勞役，以
新臺幣壹仟元折算壹日。緩刑肆年，緩刑期間付保護管束，並應
於緩刑期間向檢察官指定之政府機關、政府機構、行政法人、社
區或其他符合公益目的之機構或團體，提供壹佰捌拾小時之義務
勞務。
扣案如附表編號1至6、編號7⑵所示之物均沒收。
    事  實
一、李英奇明知其他可發射金屬或子彈具有殺傷力之槍枝及子彈
    ，均為槍砲彈藥刀械管制條例管制之物品，未經主管機關許
    可不得持有，竟基於持有可發射金屬或子彈具有殺傷力槍枝
    及子彈之犯意，於民國109年3月中旬某日，在桃園市楊梅區
    某處，以新臺幣（下同）3萬元之代價，向真實姓名及年籍
    均不詳之人購入具有殺傷力改造手槍及子彈後，即自斯時起
    持有之。嗣員警持本院核發之搜索票，於109年4月14日下午
    1時20分許，至李英奇位於新北市○○區○○○路000巷00號11樓
    執行搜索，當場扣得如附表編號2所示之復進彈簧1支，再經
    李英奇同意而於同日下午3時許，至其位於新北市○○區○○街0
    巷0號5樓8室住處執行搜索，扣得如附表編號3至編號7所示
    之槍管1支、撞針4個、彈匣1個、金屬槍身4個、滑套3個（
    其中復進彈簧、槍管、金屬槍身、滑套、彈匣可組成具有殺
    傷力之非制式手槍1枝）、附表編號1所示之散彈6顆及附表
    編號8所示之空包彈3顆，始悉上情。
二、案經內政部警政署刑事警察局、臺北市政府警察局信義分局
    報告臺灣士林地方檢察署檢察官偵查起訴。
    理  由
壹、程序部分
一、按被告以外之人於審判外之言詞或書面陳述，雖不符刑事訴
    訟法第159條之1至第159條之4之規定，而經當事人於審判程
    序同意作為證據，法院審酌該言詞陳述或書面陳述作成時之
    情況，認為適當者，亦得為證據；當事人、代理人或辯護人
    於法院調查證據時，知有第159條第1項不得為證據之情形，
    而未於言詞辯論終結前聲明異議者，視為有前項之同意；刑
    事訴訟法第159條之5定有明文。查本判決下列所引用被告以
    外之人於審判外之陳述，經檢察官、被告李英奇及其辯護人
    於本院準備程序時均表示同意作為證據，且迄本案言詞辯論
    終結時均未爭執證據能力（本院111年度訴字第297號卷【下
    稱本院卷】第101頁至第103頁、第189頁至第192頁），本院
    審酌該證據資料製作時之情況，亦無違法不當或證明力明顯
    過低之瑕疵，以之作為證據應屬適當，依上開規定，認該供
    述證據具證據能力。
二、又本判決所引用其他資以認定事實所憑之非供述證據，經本
     院提示後，檢察官、被告及其辯護人均不爭執證據能力，
    復無證據足認係公務員違背法定程序所取得，依刑事訴訟法
    第158條之4之反面解釋，自有證據能力。 
貳、實體部分
一、認定犯罪事實之證據及理由
  ㈠上揭犯罪事實，業據被告於本院準備程序及審理時均坦承不
    諱（本院卷第100頁、第188頁），並有本院109年聲搜字第2
    67號搜索票、臺北市政府警察局信義分局搜索扣押筆錄及扣
    押物品目錄表（執行地點：新北市○○區○○○路000巷00號11樓
    ，臺灣士林地方檢察署109年度偵字第7713號卷【下稱偵字
    第7713號卷】第27頁至第33頁）、自願搜索同意書、内政部
    警政署刑事警察局搜索扣押筆錄及扣押物品目錄表（執行地
    點：新北市○○區○○街0巷0號5樓8室，偵字第7713號卷第37頁
    至第41頁）等資料在卷可憑，復有如附表編號1至7所示之物
    扣案可佐，上開事實，已堪認定。
  ㈡按具殺傷力之本案槍枝經查獲時，雖處於零組件狀態，惟我
    國制定槍砲彈藥刀械管制條例以刑罰嚴格管制槍砲、彈藥，
    主要目的乃為防止槍、彈流入市面，造成槍、彈泛濫，進而
    危害到民眾生命、身體、財產安全，故採「抽象危險犯」之
    立法保護方式，將特定之槍、彈判定對社會具有高度威脅性
    之風險，應予管制，並以刑罰手段達到犯罪預防之目的。且
    槍、彈原得自由拆卸或組裝，完整之適合零件組裝後仍為完
    整槍枝，故持有（或寄藏、意圖販賣而陳列，以下簡稱持有
    ）完整槍、彈或其（經拆卸）全部之適合零件，不過是組合
    與否之不同。故凡被告未經許可持有可發射子彈具有殺傷力
    之槍，無論所持有者係已組裝完成之槍枝，或係持有包含主
    要組成零件之適合零件，倘能經由組合成為完整並具有殺傷
    力之槍、彈，並未改變其為槍彈之性質，同具有造成危害社
    會治安之威脅，自應分別依同條例之未經許可，持有槍枝等
    相關規定處罰，不因查獲非法持有槍枝時係呈拆解或組合狀
    態而異其結論，以避免被告藉此化整為零，認僅成立同條例
    第13條第4項未經許可，持有槍、彈主要組成零件罪，甚或
    以並無組裝槍、彈能力用以脫罪（最高法院109年度台上字
    第5037號判決意旨參照）。蓋一般槍枝為保養及簡易維修，
    本即可徒手大部拆解，並多可迅速再次組合完成，是已改造
    完成具有殺傷力之槍枝，不會因其係處於徒手拆解保存之狀
    態，而減損其殺傷力之認定（此與尚須以焊接、裁切、鑽孔
    等方式組裝零件之情形不同）。查：
　⒈扣案如附表編號1所示之子彈6顆，經鑑定結果，其中3顆認均
    係口徑12GAUGE制式散彈，經採樣1顆試射後可擊發，認具殺
    傷力；另3顆認均係口徑12GAUGE制式散彈，彈底發現撞擊痕
    跡，採樣1顆試射，亦認具殺傷力，此有内政部警政署刑事
    警察局109年7月21日刑鑑字第1090048290號鑑定書（偵字第
    7713號卷第77至81頁）在卷可佐，核與被告前開不利於己之
    自白相符。
　⒉又扣得如附表編號2至7所示之物，雖係員警分別於新北市○○
    區○○○路000巷00號11樓、新北市○○區○○街0巷0號5樓8室所扣
    得，且扣案時並未組合成槍枝，業如前述，然經組裝測試結
    果，扣案如附表編號2至6、7⑵所示之金屬滑套1個，可組成
    非制式手槍1枝，經操作檢視，欠缺保險鈕及彈匣卡榫，經
    裝填子彈試射，其中彈頭（直徑約8.914mm、質量5.574g）
    發射速度 為104.6公尺/秒，計算其動能為30.49焦耳，換算
    其單位面積動能為48.85焦耳/平方公分，而可認具殺傷力等
    情，亦有前開内政部警政署刑事警察局109年7月21日刑鑑字
    第1090048290號鑑定書（偵字第7713號卷第77至81頁）、及
    該局109年8月27日刑鑑字第1090083033 號函（偵字第7713
    號卷第139至141頁）在卷可佐，堪認扣案如附表編號2至6及
    附表編號7⑵所示之物，於未使用任何工具加工，僅係徒手組
    裝之情形下，確實可組成具殺傷力之手槍1枝，亦核與被告
    前開不利於己之自白相符。
  ㈢綜上，本案事證明確，被告上開犯行已堪認定，應予依法論
    科。
二、論罪科刑
  ㈠比較新舊法：
    本案被告行為後，槍砲彈藥刀械管制條例第4條、第7至9條
    等規定已於109年6月10日修正公布，同年月12日生效施行。
    此次修法鑒於現行查獲具殺傷力之違法槍枝，多屬非制式槍
    枝，可遠距離致人死傷，且殺傷力不亞於制式槍枝，對人民
    生命、身體、自由及財產法益之危害，實與制式槍枝無異；
    另因非制式槍枝之取得成本遠低於購買制式槍枝，且製造技
    術門檻不高、網路取得改造資訊容易，導致非制式槍枝氾濫
    情形嚴重，若區分制式與否而分別適用第7條或第8條處罰，
    將使不法分子傾向使用非制式槍砲從事不法行為，以規避第
    7條較重之刑責，無異加深不法分子大量使用非制式槍砲之
    誘因，為有效遏止持非制式槍砲進行犯罪情形，非制式槍砲
    與制式槍砲罪責確有一致之必要。為此修正第4條第1項第1
    款所稱槍砲之定義，在特定類型槍砲前增列「制式或非制式
    」等語，使管制範圍明確及於所有具殺傷力之制式及非制式
    槍砲；且配合在第7條第1項、第8條第1項、第9條第1項及第
    3項亦均增列「制式或非制式」等語，以調整各條所規範特
    定類型槍砲之範圍（另將第8條第2項及第4項原條文「槍枝
    」，修正為「槍砲」，以統一用語）。是依修正後之新法，
    持有「非制式手槍」不再依第8條第4項規定處罰（刑度為處
    3年以上10年以下有期徒刑，併科700萬元以下罰金），乃改
    依刑度較重之第7條第4項規定處罰（刑度為處5年以上有期
    徒刑，併科1,000萬元以下罰金）。本件被告所持有者乃可
    發射子彈具有殺傷力之非制式槍枝1枝，經比較新舊法適用
    結果，新法規定非有利於被告，依刑法第2條第1項前段規定
    ，應適用行為時之舊法規定。
  ㈡罪名及罪數：
　⒈核被告所為，係犯修正前槍砲彈藥刀械管制條例第8條第4項
    未經許可持有可發射子彈具有殺傷力之改造手槍罪（附表編
    號2至6、編號7⑵所示部分），及同條例第12條第4項未經許
    可持有子彈罪（附表編號1所示部分）。
　⒉按未經許可持有手槍，其持有之繼續，為行為之繼續，亦即
    一經持有手槍，犯罪已經成立，但其完結須繼續至持有行為
    終了時為止（最高法院104 年度台上字第2474號判決意旨參
    照）；是被告一經持有上開槍彈，罪即成立，至其為警查獲
    而持有行為終了時，應僅以一罪論處。再按非法製造、轉讓
    、持有、寄藏槍砲彈藥刀械等違禁物，所侵害者為社會法益
    ，如所製造、轉讓、持有、寄藏客體之種類相同（如同為手
    槍，或同為子彈者），縱令同種類之客體有數個（如數支手
    槍、數顆子彈），仍為單純一罪，不發生想像競合犯之問題
    ；若同時製造、轉讓、持有、寄藏二不相同種類之客體（如
    同時持有手槍及子彈），則為一行為觸犯數罪名之想像競合
    犯（最高法院82年度臺上字第5303號判決要旨足資參考），
    是本案被告固同時持有具有殺傷力之如附表編號1所示子彈
    ，仍不因持有數量之多寡而有異，就持有子彈部分僅論以單
    純一罪即為已足；另被告以一行為同時持有前開可發射子彈
    具有殺傷力之改造手槍及子彈，係以一行為同時觸犯上開二
    罪名，為想像競合犯，應依刑法第55條之規定，從一重論以
    未經許可持有可發射子彈具殺傷力之槍枝罪處斷。
　㈢本案無槍砲彈藥刀械管制條例第18條第4 項前段規定之適用
    ： 
　⒈按槍砲彈藥刀械管制條例第18條第4 項前段規定「犯本條例
    之罪，於偵查或審判中自白，並供述全部槍砲、彈藥、刀械
    之來源及去向，因而查獲或因而防止重大危害治安事件之發
    生者，減輕或免除其刑」，其立法意旨重在鼓勵具體供出提
    供或所移交槍砲、彈藥、刀械者，俾追查該等管制物品之來
    源及去向，杜絕管制槍砲、彈藥、刀械之蔓延與氾濫，達到
    維護社會秩序、保障人民生命財產安全之目的，或因而防止
    重大危害治安事件之發生，既能及早破獲相關之犯罪集團，
    並免該槍彈、刀械續遭持為犯罪所用，足以消彌犯罪於未然
    ，自有減輕或免除其刑，以啟自新之必要。又依其犯罪形態
    ，倘該槍砲、彈藥、刀械已經移轉持有，而兼有來源及去向
    者，固應供述全部之來源及去向，始符合上開規定。倘其犯
    罪行為，僅有來源而無去向，或僅有去向而無來源者，祇要
    供述全部來源，或全部去向，因而查獲或因而防止重大危害
    治安事件之發生時，即符合減輕或免除其刑之規定，並非謂
    該犯罪行為，必須兼有來源及去向，始有該條項之適用，其
    中所指「供出全部槍彈之來源」，舉凡提供與該等物品供給
    之相關嫌犯具體資訊，而有助益於落實查緝，應皆屬之；所
    稱「因而查獲」，係有偵查犯罪職權之公務員依循被告所提
    供之具體資料而查獲全部槍彈之供給者；故犯該條例之罪者
    ，雖於偵查或審判中自白，若並未因而查獲該槍砲、彈藥、
    刀械之來源及去向，即與上開規定應減輕或免除其刑之要件
    不合（最高法院100 年度台上字第2161號判決、96年度台上
    字第7613號、95年度台上字第6934號判決意旨可供參照）。
　⒉辯護意旨雖以：被告於犯後坦承犯行，並供出其所持有之如
    附表所示槍彈之來源為「宋鴻仁」，請求依槍砲彈藥刀械管
    制條例第18條第4 項減輕其刑云云。然查：被告雖於本院準
    備程序及審理中均坦承其前開未經許可持有具殺傷力之改造
    槍枝及子彈之犯行，並供述購買如附表所示槍枝及子彈之來
    源為「宋鴻仁」之男子等語（偵字第7713號卷第10頁、本院
    卷第100頁），惟經員警依被告之供述追查槍彈來源，並持
    本院所核發之搜索票前往「宋鴻仁」住處執行搜索之結果，
    僅查獲「宋鴻仁」持有第一級毒品海洛因及第二級毒品甲基
    安非他命之犯行，而未查獲「宋鴻仁」販賣如附表所示槍彈
    之犯行等情，亦有臺灣士林地方檢察署111年9月27日士檢卓
    和110偵緝1445字第1119051110號函暨附件臺北市政府警察
    局信義分局109年4月18日北市警信分刑字第10930034110號
    刑事案件報告書（本院卷第155頁至第158頁）、內政部警政
    署刑事警察局111年10月4日刑偵一字第1117006925號函暨附
    件臺北市政府警察局信義分局109年4月18日北市警信分刑字
    第10930034110號刑事案件報告書（本院卷第159頁至第165
    頁）等資料在卷可佐；且本件如附表所示之槍彈係在被告持
    有中為警查獲，並無因被告供述而防止重大危害治安事件之
    發生之情，則依上說明，就被告本案犯行，自無從依槍砲彈
    藥刀械管制條例第18條第4 項規定減輕或免除其刑，併此敘
    明。
　㈣按犯罪之情狀顯可憫恕，認科以最低度刑仍嫌過重者，得酌
    量減輕其刑，刑法第59條定有明文。考其立法意旨，科刑時
    原即應依同法第57條規定審酌一切情狀，尤應注意該條各款
    所列事項，以為量刑標準，刑法第59條所謂「犯罪之情狀顯
    可憫恕」，自係指裁判者審酌第57條各款所列事項以及其他
    一切與犯罪有關之情狀之結果，認其犯罪足堪憫恕者而言，
    即必於審酌一切之犯罪情狀，在客觀上顯然足以引起一般同
    情，認為縱予宣告法定最低刑度猶嫌過重者，始有其適用（
    最高法院38年台上字第16號、45年台上字第1165號及51年台
    上字第899號判例可資參照）。查：被告所犯本案犯行，屬
    法定刑為3年以上10年以下有期徒刑之重罪，然同為非法持
    有槍彈之人，其原因動機不一，犯罪情節未必盡同，或有犯
    罪集團、黑道份子為擁槍自重而持有槍枝者，或有為供從事
    其他犯罪使用而持有槍枝者，亦有因特殊傳統文化而持有槍
    枝者，甚或有因其他因素而偶然、短暫持有槍枝者，其持有
    槍枝之行為所造成危害社會之程度自屬有異，但法律科處此
    類犯罪，所設法定最低本刑則屬相同，殊難謂為非重，自非
    不可依被告客觀之犯行與其主觀之惡性二者加以考量其情狀
    ，是否有可憫恕之處，適用刑法第59條之規定酌量減輕其刑
    ，期使個案裁判之量刑，能斟酌至當，符合罪刑相當原則及
    比例、平等原則。本院審酌被告持有本案槍枝及子彈之犯行
    雖屬可議，然念及被告持有之時間並非甚長，且數量非鉅，
    且卷內復查無證據足認被告係供從事其他不法犯行使用而持
    有本案槍枝及子彈，是其行為與持有槍枝以擁槍自重或據以
    從事其他犯行之徒顯然有別，對社會造成之危害尚無從相提
    並論，則以被告犯罪情節而論，其惡性尚非重大難赦。從而
    ，被告所犯本案非法持有槍枝罪，在別無法定減刑事由下，
    縱科以最低度刑，其結果仍有情輕法重、過於嚴苛之嫌，在
    客觀上足以引起一般人之同情，而有堪可憫恕之處，爰依刑
    法第59條之規定，就被告犯行予以酌減其刑。
  ㈤爰以行為人責任為基礎，並審酌被告未經許可持有具有殺傷
    力之改造手槍及子彈，對社會治安之威脅非輕，亦對他人之
    身體、生命構成潛在危險，惟其於持有期間未將本案改造手
    槍及子彈供非法使用，未造成實際之人命傷亡及財物毀損，
    且念及被告犯後坦承犯行，非無悔悟之意，兼衡被告之犯罪
    動機、目的、手段及對於社會治安之負面影響程度，持有槍
    枝、子彈之數量及種類，併考量其素行，及其自承高中畢業
    之智識程度、目前做冷氣空調、日薪約1,500元、需扶養父
    親及小孩之家庭生活經濟狀況等一切情狀，量處如主文所示
    之刑，並就併科罰金部分諭知易服勞役之折算標準。
　㈥緩刑部分
    末查，被告前雖曾因故意犯罪受有期徒刑以上刑之宣告，然
    執行完畢後，五年以內未曾因故意犯罪受有期徒刑以上刑之
    宣告者等情，有臺灣高等法院被告前案紀錄表附卷可佐，審
    酌被告於偵查中即已坦承持有如附表所示之物，且於本案審
    理中亦坦承犯行，堪認尚有悔意，其因一時失慮致罹重典，
    堪認被告經此次起訴審判後，當能知所警惕，信無再犯之虞
    ，認對其所宣告之刑以暫不執行為適當，爰依刑法第74條第
    1 項第2 款之規定宣告緩刑4年，以啟自新。又為促使被告
    日後確能深切記取教訓，得以知曉尊重法治之觀念，導正觀
    念及行為之偏差，本院因認除前開緩刑宣告外，尚有賦予一
    定負擔之必要，爰依刑法第74條第2 項第5 款之規定，命其
    向指定之政府機關、政府機構、行政法人、社區或其他符合
    公益目的之機構或團體提供180小時之義務勞務，並依同法
    第93條第1 項第2款規定，諭知於緩刑期間付保護管束。至
    以上緩刑宣告附帶之條件，依刑法第75條之1 第1 項第4 款
    規定，違反上開之負擔情節重大，足認原宣告之緩刑難收其
    預期效果，而有執行刑罰之必要者，得撤銷緩刑之宣告，附
    此敘明。
四、沒收：
  ㈠扣案如附表編號1所示之子彈共6 顆，經以採樣其中部分試射
    ，鑑定結果均具有殺傷力，未試射之子彈因與採樣試射之子
    彈為同類型子彈，亦認均具殺傷力，尚不背離常規，且被告
    及其辯護人均不爭執其餘制式散彈之殺傷力，故認鑑定後所
    餘未經試射之制式散彈，均具有殺傷力，業如前述，核均係
    槍砲彈藥刀械管制條例第4 條第1 項第2 款所列物品，而屬
    違禁物，應依刑法第38條第1 項之規定，宣告沒收。至因鑑
    定採樣試射而擊發之子彈，均已失其違禁物之性質，爰均不
    予宣告沒收。　
　㈡扣案如附表編號2至編號6、編號7⑵所示之物，可組成具殺傷
    力之非制式手槍1枝，已如前述，屬違禁物，不問屬於犯人
    與否，應依刑法第38條第1 項之規定宣告沒收之。至扣案如
    附表編號7⑴所示之物，經鑑定均非槍砲主要組成零件，此亦
    有內政部111年9月27日內授警字第1110875076號函（本院卷
    第167頁至第168頁）可佐，核其性質亦均非屬違禁物或應義
    務沒收之物，亦均非供被告犯本案前開犯行或犯罪預備所用
    之物，爰均不予宣告沒收。　
  ㈢另扣案如附表編號8所示之空包彈3顆，尚難認具殺傷力；至
    其餘扣案物，尚無證據證明與被告本案非法持有改造手槍及
    子彈之犯行有何關聯，核其性質亦均非屬違禁物或應義務沒
    收之物，爰均不予宣告沒收，併此敘明。
據上論斷，應依刑事訴訟法第299條第1項前段（依判決格式簡化
原則，僅引用程序法條文），判決如主文。
本案經檢察官許恭仁提起公訴，檢察官王芷翎到庭執行職務。
中　　華　　民　　國　　111 　年　　11　　月　　30　　日
                  刑事第三庭  審判長法  官  黃怡瑜
                                    法  官  黃瀞儀
                                　　法  官  李郁屏   
以上正本證明與原本無異。
如不服本判決，應於判決送達後20日內向本院提出上訴狀（應抄
附繕本），並應敘述具體理由。其未敘述上訴理由者，應於上訴
期間屆滿後20日內向本院補提理由書 (均須按他造當事人之人數
附繕本 )「切勿逕送上級法院」。告訴人或被害人如對於本判決
不服者，應具備理由請求檢察官上訴，其上訴期間之計算係以檢
察官收受判決正本之日期為準。
因疫情而遲誤不變期間，得向法院聲請回復原狀。
                                    書記官  李登寶
中　　華　　民　　國　　111 　年　　11　　月　　30　　日
附錄論罪科刑依據之法條：
槍砲彈藥刀械管制條例第8 條（109年6月12日修正施行前） 
未經許可，製造、販賣或運輸鋼筆槍、瓦斯槍、麻醉槍、獵槍、
空氣槍或第4 條第1 項第1 款所定其他可發射金屬或子彈具有殺
傷力之各式槍砲者，處無期徒刑或5 年以上有期徒刑，併科新臺
幣1 千萬元以下罰金。
未經許可，轉讓、出租或出借前項所列槍枝者，處5 年以上有期
徒刑，併科新臺幣1 千萬元以下罰金。
意圖供自己或他人犯罪之用，而犯前二項之罪者，處無期徒刑或
7 年以上有期徒刑，併科新臺幣1 千萬元以下罰金。
未經許可，持有、寄藏或意圖販賣而陳列第1 項所列槍枝者，處
3 年以上10年以下有期徒刑，併科新臺幣700 萬元以下罰金。
第1 項至第3 項之未遂犯罰之。
槍砲彈藥刀械管制條例第12條（109年6月12日修正施行前） 
未經許可，製造、販賣或運輸子彈者，處一年以上七年以下有期
徒刑，併科新臺幣五百萬元以下罰金。
未經許可，轉讓、出租或出借子彈者，處六月以上五年以下有期
徒刑，併科新臺幣三百萬元以下罰金。
意圖供自己或他人犯罪之用，而犯前二項之罪者，處三年以上十
年以下有期徒刑，併科新臺幣七百萬元以下罰金。
未經許可，持有、寄藏或意圖販賣而陳列子彈者，處五年以下有
期徒刑，併科新臺幣三百萬元以下罰金。
第一項至第三項之未遂犯罰之。 
附表：
編號 物  品  名  稱 數量 鑑  定  結  果  1 制式散彈 6顆 其中3顆認均係口徑12GAUGE制式散彈，經採樣1顆試射後可擊發，認具殺傷力；另3顆認均係口徑12GAUGE制式散彈，彈底發現撞擊痕跡，採樣1顆試射，亦認具殺傷力  2 復進彈簧 1個 認係金屬彈簧   3 槍管 1個 認係已貫通之金屬槍管（可供組成具殺傷力之槍枝使用）  4 撞針 4個 其中3個認均係金屬撞針，1個認係金屬棒。  5 彈匣 1個 認係金屬彈匣  6 槍身零組件 4個 認均係金屬槍身  7 滑套 3個 ⑴其中2個認均係金屬滑套（不具撞針）。 ⑵1個認係金屬滑套。  8 空包彈 3顆